臺灣高雄地方法院刑事判決            100年度簡上字第310號
上  訴  人  臺灣高雄地方法院檢察署檢察官
被      告  周文斌
上列上訴人因被告竊盜案件，不服本院高雄簡易庭民國100 年5
月4 日100 年度簡字第2419號第一審簡易判決（聲請簡易判決處
刑案號：臺灣高雄地方法院檢察署100 年度偵字第9042號），提
起上訴，嗣因被告就被訴事實為有罪之陳述，本院管轄之第二審
合議庭聽取當事人意見後，改依簡式審判程序進行，判決如下：
    主  文
上訴駁回。
    事實及理由
一、本件被告周文斌所犯係死刑、無期徒刑、最輕本刑為3 年以
    上有期徒刑以外之罪，其於審判程序中就被訴事實為有罪之
    陳述，經審判長告知簡式審判程序之旨，並聽取檢察官及被
    告之意見後，經本院依刑事訴訟法第273 條之1 第1 項之規
    定，裁定進行簡式審判程序。又本件卷內之證據調查，依同
    法第273 條之2 規定，不受第159 條第1 項關於傳聞法則規
    定之限制，依法均有證據能力，合先敘明。
二、本案經本院審理結果，認第一審簡易判決認事用法，均無違
    誤，量刑亦屬妥適，爰引用第一審簡易判決書記載之事實、
    證據及理由（如附件，含檢察官聲請簡易判決處刑書）。
三、檢察官上訴意旨雖以：本件被告周文斌利用借住在告訴人林
    佳蓉住處之機會，竊取告訴人所有現金新臺幣（下同）6 萬
    3,900 元，事後未將現金償還告訴人，亦未與告訴人達成和
    解之協議，犯後態度不佳，原審僅判處拘役55日，原審量刑
    顯屬過輕為由，爰依告訴人之請求上訴，請求將原判決撤銷
    ，更為適當之判決等語。然而量刑輕重，係屬事實審法院得
    依職權自由裁量之事項，苟已斟酌刑法第57條各款所列情狀
    而未逾越法定刑度，不得遽指為違法。又關於刑之量定及易
    科罰金之折算標準，係實體法上賦予法院得為自由裁量之事
    項，倘其未有逾越法律所規定之範圍，除顯有失出失入等科
    罰與罪責不相當之情形外，應予尊重，不得任意加以指摘（
    最高法院72年度臺上字第6696號、75年度臺上字第7033號判
    例參照）。查原審已審酌被告正值青壯年，不思以正當方法
    謀取生活上所需，竟為貪圖不法利益，趁借住告訴人林佳蓉
    住處之機會，率爾竊取告訴人之現金6 萬3,900 元，其犯罪
    之動機、手段、目的均非可取，惟念其坦承犯行，且無前案
    紀錄，此品行資料有臺灣高等法院被告前案紀錄表在卷可查
    ，其所竊財物價值尚非過鉅，兼衡其自稱高職肄業、家境勉
    持之智識程度與生活狀況等上開被告個人具體之行為人責任
    基礎之一切情狀，為謹慎之裁量，並無違法或顯然失出失入
    各情，亦無何科罰與罪責不相當或有違比例原則之瑕疵可指
    ，檢察官循告訴人之請求提起上訴，指摘原審法院量刑過輕
    ，為無理由，應予駁回。
四、據上論斷，應依刑事訴訟法第455 條之1 第1 項、第3 項、
    第364 條、第368 條、第273 條之1 第1 項、第373 條，判
    決如主文。
本案經檢察官張志杰到庭執行職務。
中    華    民    國   100    年    7     月    21    日
            刑事第四庭    審判長法  官  葉文博
                                法  官  謝文嵐
                                法  官  郭任昇
以上正本證明與原本無異。
不得上訴。
中    華    民    國   100    年    7     月    21    日
                                書記官  葉玉芬
附錄本判決論罪科刑之法條：
中華民國刑法第320條第1項
意圖為自己或第三人不法之所有，而竊取他人之動產者，為竊盜
罪，處5  年以下有期徒刑、拘役或 5 百元以下罰金。